【裁判字號】    90,抗,239
【裁判日期】    900528
【裁判案由】    聲請法官迴避
【裁判全文】
臺灣高等法院刑事裁定                        九十年度抗字第二三九號
    抗  告  人
    即自 訴 人  甲○○
右列抗告人因自訴被告顏秋來偽造文書案件，聲請法官迴避，不服臺灣台北法院裁定
(九十年度聲字第九七六號)，提起抗告，本院裁定如左：
    主  文
抗告駁回。
    理  由
一、本件聲請意旨如原裁定附件刑事迴避聲請狀影本所載。
二、抗告意旨略以：抗告人即聲請人自訴被告顏秋來偽造文書案件（九十年度自字第
    九八號），原審法院駁回自訴裁定，抗告人於民國（下同）九十年四月二十四日
    收到裁定書，但抗告人早於九十年四月十二日具狀聲請法官吳冠霖迴避，有收文
    章可考，而裁定係以經送達法院始受拘束，故原審法院仍應就聲請法官迴避案件
    為實體審酌，乃原審法院以自訴案件已終結為由，駁回抗告人聲請法官迴避之裁
    定，自有不當，其餘抗告理由如原裁定附件刑事迴避聲請狀影本所載，爰提起抗
    告云云。
三、原裁定以：聲請人（即抗告人）自訴被告顏秋來偽造文書案件，繫屬後由原法院
    九十年度自字第九八號案件審理，惟該案業於九十年四月三日裁定自訴駁回在案
    ，有該裁定書在卷可稽，併經原法院調閱上開卷宗核閱無訛，則自訴人提起之自
    訴第一審訴訟繫屬已經消滅，法院即無從就該案件再為任何裁判，矧自訴人於訴
    訟繫屬消滅後之九十年四月十二日始具狀聲請法官迴避，有上開聲請狀之原法院
    收文章可考，法院已無從審酌，是本件聲請不能認為正當，應予駁回等語。
四、按刑事訴訟法第二二四條、第二二七條第一項固規定，當庭所為之裁定應宣示，
    餘應送達；其經合法送達即生裁判效力，並有最高法院二十九年上字第二二六四
    號判例可資參照，惟此均在指明裁判效力問題，除有合法抗告而原裁定法官復認
    有理由得自行撤銷原裁定更為裁定外，原則上均不得變更原裁定，此觀刑事訴訟
    法四零八條第二項規定可明。經查本件抗告人甲○○係以刑事訴訟法第十八條第
    二款：當事人遇推事（即法官）執行職務有同法第十七條以外情形，認有偏頗之
    虞，及同法第十九條第二項但書：聲請迴避之原因發生在後或知悉在後者，不在
    此限之法律依據，聲請其自訴被告顏秋來偽造文書案件之承審法官吳冠霖迴避，
    其聲請法官迴避狀於九十年四月十二日送達原審法院，惟原審法院早於九十年四
    月三日以合議庭裁定駁回自訴在案（承審法官吳冠霖為合議庭成員），有該裁定
    可稽，此際原審法院為駁回自訴裁定之法官，即不得自行隨意撤銷原裁定，對自
    訴案件承審法官聲請迴避即無實益，故本件原審法院就抗告人聲請法官迴避案件
    ，認無從審酌，其聲請不能認為正當，予以駁回，即無不合。抗告人仍執陳詞抗
    告，為無理由，應予駁回。
    據上論結，應依刑事訴訟法第四百十二條，裁定如主文。
中      華      民      國    九十      年      五      月    二十八    日
                              臺灣高等法院刑事第九庭
                                    審判長法  官  李  文  成
                                          法  官  周  盈  文
                                          法  官  官  有  明
右正本證明與原本無異。
不得抗告。
                                          書記官  林  蓓  瑜
中      華      民      國    九十      年      五      月    三十      日


司法院資訊處製作；財團法人民間司法改革基金會備份。
